臺灣臺中地方法院民事判決　九十四年度訴字第二三六號
　　原　　　告　甲○○○
　　訴訟代理人　乙○○
　　被　　　告　丁○○
　　　　　　　　巨業交通股份有限公司
　　法定代理人　丙○○
　　訴訟代理人　戊○○
當事人間損害賠償事件，本院於九十四年四月十四日言詞辯論終結，判決如下：
    主      文
被告應連帶給付原告新台幣參拾萬元，及自民國九十四年二月三日起至清償日止，按
年息百分之五計算之利息。
原告其餘之訴駁回。
訴訟費用由被告連帶負擔百分之三十八，餘由原告負擔。
本判決原告勝訴部分得假執行。
    事實及理由
一、原告起訴主張：被告丁○○為受僱於被告巨業交通股份有限公司（下稱巨業公司
    ）之大客車駕駛，乃從事駕駛業務之人，於九十三年一月一日上午七時四十分許
    ，駕駛車牌號碼ＦＰ－５７１之被告巨業公司客運車，行經台中縣大甲鎮○○路
    與臨江路口時，理應注意起步前關閉車門時，前後左右有無障礙或行人，依當時
    情形，又無不能注意之情事，竟疏未注意及此，於原告甫下車之際，將車門關閉
    ，致原告倒地受有第十胸椎壓迫性骨折及頭部外傷合併輕微腦震盪引致雙耳聽力
    障礙、腕挫傷及右膝挫傷、胸壁挫傷等傷害；又被告受僱於被告巨業公司擔任司
    機，且車禍當時係執行職務，被告巨業公司應與被告丁○○連帶負賠償責任，爰
    依法請求被告連帶給付非財產上損害賠償新台幣（下同）八十萬元，並聲明：被
    告應連帶給付原告八十萬元及均自起訴狀繕本送達翌日起至清償日止，按法定利
    率計算之利息。
二、被告則以：請原告提出確實之單據以尋求和解機會等語資為抗辯。並聲明：判決
    駁回原告之訴。
三、兩造不爭執事實：
（一）被告丁○○為受僱於被告巨業交通股份有限公司（下稱巨業公司）之大客車駕
      駛，乃從事駕駛業務之人，於民國（下同）九十三年一月一日上午七時四十分
      許，駕駛車牌號碼ＦＰ－５７１之被告巨業公司客運車，行經台中縣大甲鎮○
      ○路與臨江路口時，理應注意起步前關閉車門時，前後左右有無障礙或行人，
      依當時情形，又無不能注意之情事，竟疏未注意及此，於原告甫下車之際，將
      車門關閉，致原告倒地受有第十胸椎壓迫性骨折及頭部外傷合併輕微腦震盪引
      致雙耳聽力障礙、腕挫傷及右膝挫傷、胸壁挫傷等傷害。
（二）被告丁○○因系爭車禍經台中地方法院刑事庭以九十三年沙交簡五五八號業務
      過失傷害判處拘役五十日，並已易科罰金執行完畢。
四、得心証之理由：
（一）本件原告所主張被告丁○○於前揭時、地駕駛前開客運車，應注意起步前關閉
      車門時，前後左右有無障礙或行人，依當時情形，又無不能注意之情事，竟疏
      未注意及此，於原告甫下車之際，將車門關閉，致原告倒地受有第十胸椎壓迫
      性骨折及頭部外傷合併輕微腦震盪引致雙耳聽力障礙、腕挫傷及右膝挫傷、胸
      壁挫傷等傷害等事實，為兩造所不爭，並有診斷證明書為證，並經本院依職權
      調閱本院九十三年度沙交簡字第五五八號刑事卷宗核閱屬實，原告前開之主張
      ，自堪信為真實。是被告丁○○就本件車禍致原告受傷，應負過失責任甚明，
      且被告丁○○前開過失行為與原告所受之前開傷害間，顯有相當因果關係，亦
      堪認定。
（二）按因故意或過失，不法侵害他人之權利者，負損害賠償責任；汽車、機車或其
      他非依軌道行駛之動力車輛，在使用中加損害於他人者駕駛人應賠償因此所生
      之損害；不法侵害他人之身體、健康、名譽、自由、信用、隱私、貞操，或不
      法侵害其他人格法益而情節重大者，被害人雖非財產上之損害，亦得請求賠償
      相當之金額；又受僱人因執行職務，不法侵害他人之權利者，由僱用人與行為
      人連帶負損害賠償責任，民法第一百八十四條、第一百九十一條之二前段、第
      一百九十五條、第一百八十八條第一項前段分別定有明文。本件被告丁○○於
      執行職務時因過失不法侵害原告身體，已如前述，而被告巨業公司對其為被告
      丁○○之僱用人並不爭執，自應就原告所受損害，與被告丁○○連帶負賠償責
      任。原告依上開規定，請求被告連帶賠償精神慰撫金，尚無不合。
（三）復按慰藉金之賠償須以人格權遭遇侵害，使精神上受有痛苦為必要，其核給之
      標準固與財產上損害之計算不同，然非不可斟酌雙方身分資力與加害程度，及
      其他各種情形核定相當之數額，最高法院五十一年臺上字第二二三號著有判例
      可資參照。又人格權遭遇侵害而受有精神上之痛苦，於請求賠償精神慰撫金時
      ，其核給之標準須參酌實際加害情形、被害人之身分、地位與加害人之經濟狀
      況等關係定之。本院審酌本件被告丁○○現年四十歲，現擔任司機工作，每月
      薪資三萬至三萬五千元，並無其他資產（此有財政部台灣省中區國稅局九十二
      年度綜合所得稅各類所得清單附卷）；而原告現年六十三歲，無工作，有八筆
      不動產之資產（詳卷附之稅務電子閘門財產所得明細）及因本件車禍受傷所受
      精神痛苦程度非輕，另參酌被告巨業公司之資力等事實，認原告請求賠償精神
      慰撫金八十萬元尚屬過高，應核減為三十萬元，方屬公允，逾此數額之請求，
      為無理由。
五、從而，原告基於侵權行為法律關係，請求被告連帶賠償三十萬元並自起訴狀繕本
    送達翌日即九十四年二月三日起至清償日止之法定遲延利息，洵屬正當，應予准
    許。其逾此部分所為之請求，為無理由，應予駁回。
六、本件事証明已臻明確，兩造其餘攻擊、防禦方法，與判決結果不生影響，無庸再
    逐一予以論究，併予敘明。
七、原告勝訴部份，係為所命給付金額未逾五十萬元之判決，爰依民事訴訟法第三百
    八十九條第一項第五款依職權宣告假執行。
八、訴訟費用依據，依民事訴訟法第七十九條、第八十五條第二項。
中　　　華　　　民　　　國　　九十四　　年　　　四　　　月　　二十九　日
                                        臺灣臺中地方法院民事第二庭
~B法　　　官　涂秀玲
正本係照原本作成
如對本判決上訴，須於判決送達後廿日內向本院提出上訴狀
中　　　華　　　民　　　國　　九十四　　年　　　四　　　月　　二十九 　日
~B法院書記官　巫偉凱
